臺灣高等法院刑事裁定
110年度聲再字第107號
再審聲請人
即受判決人  許立志（原名許栗誌）




代  理  人  許啟龍律師
            許淑玲律師
            張雅蘋律師
上列聲請人因毒品危害防制條例案件，對於本院109年度上訴字
第354號，中華民國109年4月21日第二審確定判決（臺灣桃園地
方法院108年度審訴字第383號，起訴案號：臺灣桃園地方檢察署
107年度偵字第1818號），聲請再審，本院裁定如下：
    主  文
再審之聲請駁回。 
    理  由
一、聲請意旨略以：
　㈠再審聲請人即受判決人許立志（下稱聲請人）因持有毒品，
    經本院109年度上訴字第354號判決判處有期徒刑10月確定。
    然本案證人吳三泳於民國107年3月15日警詢筆錄記載，與原
    審受命法官勘驗該影音光碟內容並製成勘驗筆錄之內容不符
    ，原確定判決卻仍援引證人吳三泳警詢筆錄所載內容為判決
    依據，未就證人吳三泳警詢之影音光碟實質證據價值加以判
    斷，此乃屬足認聲請人應受無罪判決之新證據。
　㈡綜上，依刑事訴訟法第420條第1項第6款、第3項規定聲請再
    審等語。
二、按刑事訴訟法第420條於104年2月4日修正公布，該條第1項
    第6款修正為「因發現新事實或新證據，單獨或與先前之證
    據綜合判斷，足認受有罪判決之人應受無罪、免訴、免刑或
    輕於原判決所認罪名之判決者」，並增列第3項規定：「第1
    項第6款之新事實或新證據，指判決確定前已存在或成立而
    未及調查斟酌，及判決確定後始存在或成立之事實、證據」
    ，該條項修正之立法理由謂：「再審制度之目的在發現真實
    並追求具體公平正義之實現，為求真實之發現，避免冤抑，
    對於確定判決以有再審事由而重新開始審理，攸關被告權益
    影響甚鉅，故除現行規定所列舉之證據外，若有新事實存在
    ，不論單獨或與先前之證據綜合判斷，合理相信足以動搖原
    確定判決，使受有罪判決之人應受無罪、免訴、免刑或輕於
    原判決所認罪名之判決者，應即得開啟再審程序」，關於新
    事實及新證據之定義，對於新規性之要件，採取以該證據是
    否具有「未判斷資料性」而定，即是否乃原確定判決未評價
    過之證據，始符合之，如係在原確定判決審判中已提出之證
    據，業經原法院審酌者，即不具備新規性之要件。另關於新
    事實及新證據之確實性要件之判斷方法，則兼採取「單獨評
    價」或「綜合評價」之體例，即當新證據本身尚不足以單獨
    被評價為與確定判決認定事實有不同之結論者，即應與確定
    判決認定事實基礎之「既存證據」為綜合評價，以評斷有無
    動搖該原認定事實之蓋然性。又聲請再審之理由，如僅對原
    確定判決認定事實之爭辯，或對原確定判決採證認事職權之
    行使，任意指摘，或對法院依職權取捨證據持相異評價等情
    ，原審法院即使審酌上開證據，亦無法動搖原確定判決，自
    非符合此條款所定提起再審之要件（最高法院106年度台抗
    字第838號裁定意旨參照）。復按證據之調查，係屬法院之
    職權，而法院就調查證據之結果，本於自由心證之原則，而
    為斟酌取捨，是證據之證明力如何，係屬法院之職權範圍，
    原確定判決既已就本案相關卷證予以審酌認定，並敘明理由
    ，倘其證據之取捨並無違反論理或經驗法則，即難認其所為
    之論斷係屬違法。況採納其中一部分，原即含有摒棄與其相
    異部分之意，此乃證據取捨之當然結果，縱未於判決理由內
    一一說明，亦無漏未斟酌可言，此屬事實審法院取捨證據及
    評價證據證明力等職權行使之結果（最高法院103年度台抗
    字第812號刑事裁定參照）。
三、經查：
　㈠聲請人前因違反毒品危害防制條例案件，經臺灣桃園地方法
    院以108年度審訴字第383號判決認聲請人持有第二級毒品純
    質淨重20公克以上，處有期徒刑10月，並諭知扣案之甲基安
    非他命5包（含包裝袋5只，驗後總淨重為173.05公克，驗前
    總純質淨重為167.99公克）均沒收銷毀；聲請人提起上訴後
    ，經本院以109年度上訴字第354號判決（即原確定判決）駁
    回上訴；聲請人復提起上訴後，經最高法院以110年度台上
    字第527號判決從程序上駁回上訴而確定，此有各該判決及
    本院被告前案紀錄表在卷可稽，並經本院依職權調取該案卷
    宗核閱無誤。
　㈡原確定判決認聲請人犯毒品危害防制條例第11條第2項之持有
    二級毒品罪，係以聲請人於警詢及偵查中之供述、證人吳三
    泳於警詢之證述及勘驗警詢影音光碟之筆錄、證人即查獲員
    警陳祐陞、徐彰慎於偵查中之證述、桃園市政府警察局楊梅
    分局搜索扣押筆錄暨扣押物品目錄表、自願受搜索同意書、
    內政部警政署刑事警察局107年1月26日刑鑑字第1070000864
    號鑑定書等證據資料，經逐一剖析，互核印證結果，詳為說
    明所憑之依據與得心證之理由，始據以認定確有本案犯罪事
    實，是以原確定判決乃係綜合上揭各項事證，斟酌各項對聲
    請人有利、不利之證據，始認定聲請人確有本案犯行，此俱
    有卷內資料及原確定判決在卷可稽。
　㈢聲請意旨雖指證人吳三泳於107年3月15日之警詢筆錄與勘驗
    筆錄內容記載不符，而認原確定判決未就該警詢影音光碟之
    實質證據價值加以判斷，惟原確定判決已明確記載：「被告
    雖以其並不知鐵盒裡面是毒品云云置辯，惟依證人吳三泳於
    107年3月15日警詢時所證：伊與被告許立志為朋友關係，沒
    有恩怨及財物糾紛，扣案之甲基安非他命5包是伊之前在內
    壢地區因遭查獲槍枝及毒品而入獄，於出獄後整理東西，發
    現還有5包甲基安非他命，因為伊不想再施用毒品了，所以
    就拿去給被告，伊只記得是在106年間（詳細時間不詳）由
    伊拿去被告家中給他的，沒有獲得報酬，被告知道伊拿給他
    的東西是第二級毒品甲基安非他命等語（見偵卷第88至90頁
    ），並對吳三泳警詢筆錄錄影光碟勘驗查核大致相合，有勘
    驗筆錄在卷可參」，此有該判決影本附卷可稽（見本院卷第
    22頁），是以原確定判決既已就本件聲請人所主張警詢影音
    光碟之實質證據價值，予以審酌認定，顯非原確定判決未評
    價過之證據，即不具備新規性之要件，況互核證人警詢筆錄
    （見臺灣桃園地方法院檢察署107年度偵字第1818號卷第89
    頁）及證人警詢錄影光碟勘驗筆錄（見本院109年度上訴字
    第354號卷第105-108頁），就聲請人是否知悉鐵盒裡面是毒
    品一節，勘驗筆錄所記載證人吳三泳證稱其無償轉讓毒品給
    聲請人施用等情，與證人吳三泳警詢證述聲請人知悉毒品等
    語，兩者並無矛盾之處。至聲請人其餘所提證據，業據其代
    理人於本院110年8月5日訊問期日時表示並非新事實或新證
    據（見本院卷第103頁反面），且皆為原確定判決既存且已
    調查斟酌之證據資料。從而，聲請意旨猶執陳詞，就本院原
    確定判決已經審酌之事項，單憑己意否認犯罪，而對於原確
    定判決採證、認事有無違背經驗法則、論理法則等再為爭執
    ，難認合於刑事訴訟法第420條第1項第6款、第3項規定之「
    新事實」或「新證據」。　
　㈣綜上，聲請人聲請再審，並未提出任何新事實或新證據，所
    為論述均係對原確定判決取捨證據、評價證據證明力之職權
    行使問題再行爭執，無論新、舊、單獨或結合其他卷存證據
    綜合判斷，客觀上均難認為足以動搖原有罪確定判決，而為
    聲請人無罪、免訴、免刑或輕於原判決所認罪名之程度，顯
    與刑事訴訟法第420 條第1 項第6 款所規定之再審要件不符
    ，因此本案聲請再審並無理由，應予駁回。
四、據上論斷，應依刑事訴訟法第434條第1項，裁定如主文。
中　　華　　民　　國　　110 　年　　9 　　月　　30　　日
                  刑事第十二庭  審判長法　官  陳如玲 
　　　　　　　　　　　　　　　　　　　法　官  廖建瑜 
　　　　　　　　　　　　　　　　　　　法　官  魏俊明
以上正本證明與原本無異。
如不服本裁定，應於收受送達後10日內向本院提出抗告狀。
                                      書記官  賴尚君
中　　華　　民　　國　　110 　年　　9 　　月　　30　　日